# 有做新三板的同行来共同讨论下

提问人：视野号 时间：2014-11-15 00:44:25
现在没有明确的业绩要求了 啊？

回答人：chenyiwei
根据《全国中小企业股份转让系统业务规则[试行]》第2.1条： 2.1 股份有限公司申请股票在全国股份转让系统挂牌，不受股东所有制性质的限制，不限于高新技术企业，应当符合下列条件： (一)依法设立且存续满两年。有限责任公司按原账面净资产值折股整体变更为股份有限公司的，存续时间可以从有限责任公司成立之日起计算； (二)业务明确，具有持续经营能力； (三)公司治理机制健全，合法规范经营； (四)股权明晰，股票发行和转让行为合法合规； (五)主办券商推荐并持续督导； (六)全国股份转让系统公司要求的其他条件。
在实际操作中，还是建议达到一定的业务规模和行业内地位，且最近一年盈利较好。